Eva Joanna

Diseñadora gráfica visual UI/UX

Diseñadora mutidisciplinar con experiencia de varios años en diseño, tanto online como offline. Alto conocimiento de los programas de Adobe suite, Sketch app, Figma, Invision y Zeplin.

Conocimiento de HTML, CSS y Wordpress. Competente en edición de video con After Effects y Premiere. También apta en el método Design Thinking, arquitectura de la información y diseño de interacción con del usuario.

Interesada en diseño de juegos y apps. Con habilidades para el trabajo en equipo, positiva, comunicativa, proactiva y autónoma.

EXPERIENCIA

2018 - 2019

vLex

Diseñdora gráfica UI/UX

Diseño de webs y apps, Wordpress, landings, GIFs animados, videos, banners y newsletters.

Como única persona a cargo del departamento de diseño, tuve que cuidar los detalles referentes al diseño de todas las oficinas de la empresa.

2016 - 2018

Barcelona Virtual

Diseño gráfico y dirección de arte

Diseño de webs, campañas promocionales, landings, gifs animados, videos, banners y newsletters.

He formado parte del departamento de arte, trabajando junto al equipo de desarollo. He aprendido a ajustarme a timings en un entorno ágil.

2014 - 2016

Fábrica de Flyers Diseño gráfico offline

Branding, revistas, flyers, posters, packaging, grandes formatos y otros.

Como miembro de un estudio pequeño he podido desarrollar mis habilidades para el trato directo con el cliente.

2014 - Actualidad

FreelanceDiseño gráfico

He trabajado realizando fotografía de producto de marcas como Donuts y Danone.

Como freelance he colaborado con una empresa de ropa de deporte diseñando las equipaciones para sublimación y el branding.

También he participado, diseñando concepto, recorrido y grafismos, en la exposición temporal *Obrint Portes* para la Universidad de Barcelona.

+34 657 20 46 67 evajoanna.design@gmail.com www.evajoanna.net • pinterest.es/evajoannadesign



EDUCACIÓN

2009 - 2014

Grado en Diseño Universitat de Barcelona

2015

Curso online de Márqueting Digital

2016

Curso de lettering C. Civic Fort Pienc

2017

Visual Design UXer School

2018

UX for e-commerce UX Learn

2019

Web Development Neoland

APTITUDES

	Average		Good		Excellent	
Photoshop						
Illustrator						
Indesign						
After Effects						
Premiere						
Wordpress	•	•	•	•		
Sketchapp						
Invision						
Marvel						
Zeplin						

PERSONAL

Mi hobby es el patronaje y la costura, he desarrollado mi propia línea de camisas y las he vendido en mi tienda Etsy.

Gamer y adicta a las apps de juegos.

Amante del arte e ilustradora casual.